臺灣臺南地方法院刑事判決
　　上　訴　人　臺灣臺南地方法院檢察署檢察官
　　被　　　告　丁○○
右列上訴人因被告公共危險案件，不服本院九十二年度交簡字第九七號中華民國九十
三年二月十日第一審判決（聲請案號：臺灣臺南地方法院檢察署九十二年度偵字第一
○一七四號），提起上訴，被告就被訴事實為有罪之陳述，本院管轄之第二審合議庭
裁定進行簡式審判程序判決如左：
    主  文
上訴駁回。
丁○○緩刑貳年。
    事  實
一、丁○○於民國九十二年六月二十七日晚上十時許，在臺南市○○路○段之「維楊
    機車行」飲酒，迄九十二年六月二十八日凌晨零時五十分許飲畢後，明知其飲酒
    後已達不能安全駕駛動力交通工具之程度，竟仍騎乘車牌號碼ＮＪＧ─三三八號
    重型機車離去，嗣於九十二年六月二十八日凌晨一時許，沿臺南市○○路○段，
    由西往東方向行駛，行經東門路二段與長榮路交岔路口，欲做兩段式左轉時，本
    應注意汽車行駛時，駕駛人應注意車前狀況，並隨時採取必要之安全措施之規定
    ，而依當時情況，並無不能注意之情事，竟疏未注意及此，因酒後精神不濟而未
    注意車前狀況，撞及正在上開交岔路口騎樓下交談之甲○○、乙○○，造成甲○○受有右膝、尾底骨等多處挫傷之傷害，乙○○受有頸部挫傷之傷害，嗣經到場
    處理之員警對其作呼氣酒精濃度測試高達一．一五毫克／公升，始查悉上情。又
    車禍事故發生後，臺南市警察局第一分局車禍處理小組文化站警員戊○○據報到
    場處理，在警員尚不知何人為肇事車輛之駕駛人而詢問時，丁○○主動表示其為
    駕駛人並自首犯行，接受裁判等語。
二、右揭事實，業據被告丁○○於警詢及本院審理時坦承不諱，並當庭為認罪之表示
    （見本院卷二六、四三頁），核與告訴人甲○○、乙○○於警詢時指訴情節相符
    ，並有道路交通事故調查報告表(一)、(二)二紙、道路交通事故現場圖、刑法第一百
    八十五條之三案件測試觀察紀錄表、酒精測試單、臺南市警察局舉發違反道路交
    通管理事件通知單、臺南市警察局舉發違反道路交通管理事件車輛移置保管單各
    一紙、診斷證明書二紙及現場照片八幀附卷可稽。按刑法第一百八十五條之三醉
    態駕駛罪係屬抽象危險犯之規定，此種抽象危險犯乃伴隨飲酒過量駕車之行為而
    當然成立，亦即只需客觀上有此行為出現，危險即視為存在，而不以駕車肇事為
    此公共危險罪之構成要件，若因之駕車肇事，則益徵其成立該罪之刑責。次按汽
    車駕駛人飲酒後其吐氣所含酒精成分超過每公升０‧二五毫克以上者，不得駕駛
    ，道路交通安全規則第一百十四條第二款定有明文。再按參考德國、美國之認定
    標準，對於酒精濃度呼氣已達每公升０‧五五毫克或血液濃度達百分之０‧一一
    以上，肇事率為一般正常人之十倍，認為已達「不能安全駕駛」之標準（參見法
    務部八十八年五月十八日法八八檢字第００一六六九號函）。經查：被告於九十
    二年六月二十八日凌晨一時四十七分許，經警測試其吐氣所含酒精濃度為每公升
    一‧一五毫克，已超出法律容許之每公升０．二五毫克，被告復自承騎車前曾在
    「維楊機車行」飲用啤酒，應明知食用酒精後對其行車注意力有影響。再參酌被
    告當日未注意車前狀況，致失控撞及他人等情以觀，顯見當時已因不勝酒力而影
    響其行車判斷力及控制力，其行車控制力已減弱至不能安全駕駛之程度。綜上所
    述，被告自白核與事實相符，本件事證明確，其過失傷害及服用酒類不能安全駕
    駛動力交通工具而駕駛之犯行，均足堪認定，應予依法論科。
三、核被告丁○○所為，係犯刑法第一百八十五條之三之服用酒類不能安全駕駛動力
    交通工具而駕駛罪及同法第二百八十四條第一項前段之過失傷害罪。其一過失行
    為而致告訴人甲○○、乙○○受傷，係一行為而觸犯數罪名之想像競合犯，應從
    一重處斷。其所犯上開服用酒類不能安全駕駛動力交通工具而駕駛、過失傷害二
    罪間，犯意各別，行為互殊，應予分論併罰。又被告酒醉駕車，因而致人受傷，
    前開過失傷害罪部分，應依道路交通管理處罰條例第八十六條第一項規定加重其
    刑。其於肇事後，犯罪未被有偵查權之公務員或機關發覺前，即向到場處理之臺
    南市警察局第一分局員警戊○○表明自首，並進而接受裁判等情，業據被告供明
    在卷，復有警訊筆錄及本院洽辦公務電話紀錄、臺南市警察局第一分局九十三年
    五月廿六日警一刑字第○九二○○一八三八一號函各一份附卷可證，是被告所犯
    過失傷害部分合乎自首之要件，應依刑法第六十二條前段之規定，減輕其刑，並
    依法先加後減之。原審以被告罪證明確，依刑事訴訟法第四百四十九條第一項前
    段、第四百五十四條第二項，刑法第一百八十五條之三、第二百八十四條第一項
    前段、第五十五條、第五十一條第十款、第六十二條前段、第四十二條第二項、
    第四十一條第一項前段，道路交通管理處罰條例第八十六條第一項，罰金罰鍰提
    高標準條例第一條前段、第二條，逕以簡易判決就其服用酒類，不能安全駕駛動
    力交通工具而駕駛之犯行，量處被告罰金貳萬貳仟元，並諭知易服勞役之折算標
    準；另就其過失傷害之犯行，量處有期徒刑參月，並諭知易科罰金之折算標準。
    本院經核其認事用法，均無不當，量刑亦稱妥適。上訴意旨，指摘原判決量刑及
    認定被告行為符合自首減刑要件均係不當，請求從重量刑，為無理由，應予駁回
    。惟查，被告素行良好，前未曾受有期徒刑以上刑之宣告，有臺灣高等法院被告
    全國前案紀錄表一紙附卷可稽，其於原審判決後已深表悔意，且與告訴人甲○○
    、乙○○間已達成民事和解，有本院民事庭和解筆錄一份在卷可按，其亦已依前
    揭和解約定條件，先於九十三年七月六日本院審理時當庭給付八萬元予告訴人甲○○點收無誤，告訴人甲○○亦當庭表示請本院給被告一個自新機會等情，業經
    記明筆錄在卷，本院認被告經此罪刑宣告教訓後，應知所警惕，信無再犯之虞，
    本院因認所宣告之刑以暫不執行為適當，爰諭知緩刑二年，以勵來茲，而啟自新
    。
據上論結，依刑事訴訟法第四百五十五條之一第三項、第三百六十四條、第二百七十
三條之一第一項、第三百六十八條，刑法第七十四條第一款，判決如主文。
本案經檢察官丙○○到庭執行職務
中      華      民      國      九十三    年      七      月    十六    日
                                  臺灣臺南地方法院刑事第四庭
                                      審判長法  官  蘇清水
                                            法  官  卓穎毓
                                            法  官  謝瑞龍
右正本證明與原本無異。
本件不得再上訴。
                                            書記官  吳姁穗
中      華      民      國      九十三    年      七      月    十六    日
附錄本案論罪科刑法條全文：
刑法第一百八十五條之三
服用毒品、麻醉藥品、酒類或其他相類之物，不能安全駕駛動力交通工具而駕駛者，
處一年以下有期徒刑、拘役或三萬元以下罰金。
刑法第二百八十四條第一項
因過失傷害人者，處六月以下有期徒刑、拘役或五百元以下罰金，致重傷者，處一年
以下有期徒刑、拘役或五百元以下罰金。
